【裁判字號】    89,訴,1718
【裁判日期】    890911
【裁判案由】    毒品危害防制條例
【裁判全文】
臺灣高雄地方法院刑事判決                        八十九年度訴字第一七一八號
    公  訴  人  臺灣高雄地方法院檢察署檢察官
    被      告  甲○○
    指定辯護人  本院
右列被告因毒品危害防制條例案件，經檢察官提起公訴（八十九年度偵字第一三三九
四號），本院判決如左：
    主  文
甲○○共同運輸第二級毒品，處有期徒刑玖年，褫奪公權陸年。扣案之安非他命陸包
（驗後淨重壹仟零捌拾貳點捌壹公克），沒收銷燬之；膠帶壹捲，沒收。
    事  實
一、甲○○與綽號「阿清」之不詳年籍、姓名之成年男子，基於共同運輸第二級毒品
    安非他命來台之犯意聯絡，於民國八十九年六月十二日，在中國大陸廣州東莞上
    園大酒店內，綽號「阿清」之不詳姓名男子即委由他人將購得之第二級毒品安非
    他命一批（驗後淨重一千零八十二點八一公克）交付予甲○○，約定代價為新台
    幣（下同）十萬元，甲○○則於同年月十四日，將上開安非他命分裝成六包，並
    以膠袋將之纏繞於腰際、背部及大腿內側，搭乘飛機返台，嗣於同年月十四日二
    十時二十分許，在高雄國際機場入境安檢線，為警查獲，並當場扣得上開第二級
    毒品安非他命六包及其所有用以黏貼安非他命之膠帶一捲。
二、案經航空警察局高雄分局移送台灣高雄地方法院檢察署檢察官偵查起訴。
    理  由
一、訊據被告甲○○固不諱言有於前揭時間自大陸廣州將上開安非他命運輸來台之犯
    行，惟辯稱實際上並無綽號「阿清」之人，且該批安非他命係自行購買云云。經
    查：被告係事先與綽號「阿清」之不詳姓名、年籍之成年男子聯絡好後，始前往
    大陸遊玩，並至大陸廣州東莞上園大酒店領取安非他命，雙方約定代價為十萬元
    ，被告入境臺灣後，將上開毒品交予前來接機之「阿清」朋友即可等情，業據被
    告於警訊、偵查中及本院八十九年聲羈字第二八二號案件調查時供述在卷，且參
    諸其於警訊中對於如何與「阿清」聯絡而自大陸將上開安非他命運輸來台之細節
    均可詳為交代之情，足認被告確係受綽號「阿清」之不詳年籍、姓名之成年男子
    之託，而將安非他命運輸來台，其於本院調查、審理中改稱並無「阿清」云云，
    顯係為圖迴護「阿清」之詞，不足採信。又扣案之白色晶體六包經送高雄醫學院
    附設中和紀念醫院檢驗結果，確為甲基安非他命之情，則有該院編號Ｂ0000
    000號檢驗報告單一紙附卷可證，且有查獲員警徐沛霖所作之報告書一紙在卷
    為憑，此外，並有第二級毒品安非他命六包（驗後淨重一千零八十二點八一公克
    ）、黏貼安非他命用之膠帶一捲扣案可稽，被告上開所辯不足採信，本件事證明
    確，被告犯行堪以認定。
二、核被告所為係犯毒品危害防制條例第四條第二項運輸第二級毒品罪、懲治走私條
    例第二條第一項私運管制物品進口罪。其與綽號「阿清」之不詳姓名、年籍之成
    年男子間，有犯意之聯絡及行為之分擔，均為共同正犯。又其以一行為而觸犯構
    成要件不同之上開二罪，為想像競合犯，應依刑法第五十五條前段規定，從一重
    之運輸第二級毒品罪論。公訴人雖僅就被告運輸第二級毒品之犯行提起公訴，惟
    檢察官就犯罪事實一部起訴者，其效力及於全部，被告違反懲治走私條例之犯行
    ，既與前揭起訴之運輸第二級毒品部分有想像競合犯之裁判上一罪關係，自為起
    訴效力所及，本院自得就被告違反懲治走私條例部分加以審理。爰審酌被告非法
    運輸第二級毒品安非他命來台，且數量高達一千公克，對國家社會影響不輕，惟
    犯罪後坦承部分犯行，及其犯罪動機、目的等一切情狀，酌情量處如主文所示之
    刑，且依其犯罪之性質，本院認有褫奪公權之必要，爰併諭知褫奪公權六年。扣
    案之第二級毒品安非他命六包（驗後淨重一千零八十二點八一公克），應依毒品
    危害防制條例第十八條第一項前段，沒收銷燬之；扣案之膠帶一捲，則為供被告
    黏貼安非他命所用，且為被告所有，業據被告供述在卷，爰依刑法第三十八條第
    一項第二款宣告沒收。
據上論斷，應依刑事訴訟法第二百九十九條第一項前段，毒品危害防制條例第四條第
二項、第十八條第一項前段，懲治走私條例第二條第一項、第十一條，刑法第十一條
前段、第二十八條、第五十五條、第三十七條第二項、第三十八條第一項第二款，判
決如主文。
本案經檢察官王朝震到庭執行職務。
中      華      民      國    八十九    年      九      月      十一    日
                                    臺灣高雄地方法院刑事第一庭
                                      審判長法  官  陳  顯  榮
                                            法  官  郭  文  通
    法  官  黃  悅  璇
右正本證明與原本無異。
如不服本判決，應於判決送達後十日內，向本院提出上訴狀。
                                            書記官  沈      蘊
中    華    民    國      八十九      年      九      月      十三      日
附錄法條：
毒品危害防制條例第四條
製造、運輸、販賣第一級毒品者，處死刑或無期徒刑；處無期徒刑者，得併科新台幣
一千萬元以下罰金。
製造、運輸、販賣第二級毒品者，處無期徒刑或七年以上有期徒刑，得併科新台幣七
百萬元以下罰金。
製造、運輸、販賣第三級毒品者，處五年以上有期徒刑，得併科新台幣五百萬元以下
罰金。
製造、運輸、販賣專供製造或施用毒品之器具者，處一年以上七年以下有期徒刑，得
併科新台幣一百萬元以下罰金。
前四項之未遂犯罰之。


司法院資訊處製作；財團法人民間司法改革基金會備份。
